臺灣高雄地方法院刑事判決　　　　　　　94年度訴字第1126號
公　訴　人　臺灣高雄地方法院檢察署檢察官
被　　　告　乙○○　男　29歲.
上列被告因違反毒品危害防制條例案件，經檢察官提起公訴（94
年度毒偵字第1562號）及移送併案（94年度毒偵字第3863號），
本院合議庭裁定由受命法官獨任進行簡式審判程序，茲判決如下
：
    主  文
乙○○連續施用第一級毒品，累犯，處有期徒刑壹拾月，扣案之
第一級毒品海洛因壹包（淨重零點壹捌公克，空包裝重零點貳貳
公克）及注射針筒伍支、吸管貳支、夾鏈袋壹個上殘留微量之海
洛因，均沒收銷燬之；前揭注射針筒伍支、吸管貳支及夾鏈袋壹
個、未殘留第一級毒品海洛因之注射針筒支、吸管壹支、止血
帶壹條及白粉貳包（合計淨重零點柒伍公克，空包裝重零點玖
公克）均沒收。
    事  實
一、乙○○曾於民國91年間因違反毒品危害防制條例案件，經本
    院於92年4 月24日以91年度訴字第3119號刑事判決判處有期
    徒刑7 月確定，並於93年6 月24日執行完畢。其前於88年間
    因施用毒品案件，經本院以88年度毒聲字第9664號裁定送勒
    戒處所觀察、勒戒後，認有繼續施用毒品之傾向，經本院以
    89年度毒聲字第3265號裁定令入戒治處所施以強制戒治，並
    以89年度毒聲字第7589號裁定停止戒治付保護管束，復以90
    年度毒聲字第366 號裁定撤銷停止戒治令入戒治處所施以強
    制戒治，於90年9 月6 日強制戒治期滿釋放，經臺灣高雄地
    方法院檢察署檢察官以90年度戒毒偵字第1045號為不起訴處
    分確定。詎其不知悔改，明知海洛因業經公告為毒品危害防
    制條例第2 條第2 項所列管之第1 級毒品，不得非法持有、
    施用，復基於施用第1 級毒品海洛因之概括犯意，於上揭強
    制戒治執行完畢釋放後5 年內，連續於94年1 月22日中午12
    時30分、94年4 月18日下午5 時許，分別在位於高雄市○○
    ○路路邊廁所、高雄縣鳳山市不詳住址之工地內，將海洛因
    摻水以注射針筒注射入體內之方式，施用第1 級毒品海洛因
    2 次。嗣經警方於94年1 月22日下午3 時30分，在高雄市前
    鎮區○○○路與凱旋四路口臨檢查獲，並扣得第1 級毒品海
    洛因1 包（淨重0.18公克，空包裝重0.22公克）及殘留微量
    海洛因之注射針筒1 支、吸管1 支；另於94年4 月18日下午
    6 時35分，在高雄縣鳳山市○○街149 巷11之4 號，持本院
    核發之搜索票，至其上揭居處搜索而查獲，並扣得殘留微量
    海洛因之注射針筒4 支、吸管1 支及夾鏈袋1 個、未殘留海
    洛因之注射針筒3 支、吸管1 支、止血帶1 條及白粉2 包（
    合計淨重0.75公克，空包裝重0.39公克），且分別於94年1
    月22日下午5 時許、94年4 月18日晚上10時許採尿送驗後，
    始知上情。
二、案經高雄縣警察局鳳山分局、高雄市政府警察局前鎮分局分
    別報請臺灣高雄地方法院檢察署檢察官偵查起訴及移送併案
    審理。
    理  由
一、本案被告乙○○所犯係死刑、無期徒刑、最輕本刑為3 年以
    上有期徒刑以外之罪，其於準備程序就前揭被訴事實為有罪
    之陳述，經受命法官告知簡式審判程序之旨，並聽取其與公
    訴人之意見後，本院認無不得或不宜改依簡式審判程序進行
    之處，爰依刑事訴訟法第273 條之1 第1 項、第284 條之1
    ，裁定本件由受命法官獨任進行簡式審判程序，合先敘明。
二、訊據被告對其於上揭時、地連續施用第1 級毒品海洛因之事
    實，於本院審理時（參見本院94年7 月14日審判筆錄）均坦
    承不諱，且有查獲毒品照片6 張（參見警卷）附卷可查，另
    有扣案粉末1 包，經送驗後係第1 級毒品海洛因（淨重0.
    18公克，空包裝重0.22公克）；注射針筒5 支、吸管2 支、
    夾鏈袋1 個，經送驗後殘留微量之海洛因之陽性反應，此有
    法務部調查局94年3 月21日調科壹字第22001929 1號鑑定通
    知書、高雄醫學大學附設中和紀念醫院94年4 月26日報告編
    號0000-000、529 號、94年6 月14日報告編號9406-55 、57
    、58、59、62、64號檢驗報告各1 紙附卷可參（參見臺灣高
    雄地方法院檢察署94年度毒偵字第1562號卷宗第12頁及本院
    卷宗）；至扣案之注射針筒3 支、吸管1 支、止血帶1 條
    及白粉2 包（合計淨重0.75公克，空包裝重0.39公克），經
    檢驗結果，雖無含有毒品海洛因陽性反應，亦有高雄醫學大
    學附設中和紀念醫院94年6 月14日報告編號9406 -56、60、
    61、63號檢驗報告、94年6 月21日報告編號0000-000檢驗報
    告各1 紙（參見本院卷宗）附卷可稽，然係被告所有供施用
    第1 級毒品海洛因所用之物，業經被告於本院審理中供明在
    卷，可資佐證。另查：
  (一)被告係於94年1 月22 日 下午5 時許、94年4 月18日晚上10
    時許，經臺灣高雄地方法院檢察署委託警方採集被告尿液送
    驗結果，均呈嗎啡陽性反應，此有高雄市立凱旋醫院94年4
    月21日轉碼編號00000000號濫用藥物尿液檢驗報告、濫用藥
    物尿液監管記錄表、偵辦毒品案件嫌疑人尿液採證代碼對照
    表；臺灣檢驗科技股份有限公司94年2 月14日濫用藥物尿液
    檢驗報告及查獲毒品嫌犯尿液流程管制清冊（參見臺灣高雄
    地方法院檢察署94年度毒偵字第1562號卷宗第8 、9 頁；94
    年度偵字第3863號卷宗第30頁、警卷）各1 紙附卷可稽，足
    見被告確有施用第1 級毒品海洛因之事實。
  (二)按海洛因施用入人體後水解還原成嗎啡，再循嗎啡之代謝方
    式排出體外，業據行政院衛生署藥物食品檢驗局73藥檢壹字
    第030221號函說明綦詳，且依醫學臨床實驗及根據英國藥學
    會出版ＩｓｏｌａｔｉｏｎａｎｄＩｎｄｅｎｔｉｆｉｃａ
    ｔｉｏｎｏｆＤｒｕｇｓ乙書第293 頁載明：海洛因經注射
    入人體後，在體內迅速水解成６ＭｏｎｏａｃｅｔｙＩｍｏ
    ｒｐｈｉｎｅ，再緩緩繼續水解成嗎啡，然後再循嗎啡之謝
    方式排出，同書第431 至432 頁並載有：嗎啡經注射入人體
    後，約50% 以上於8 小時內自尿中排出，至24小時排出約90
    % ，但48小時後仍有微量可檢出等語。是參酌前揭報告及施
    用毒品之成癮性，被告自白於前揭時間有連續施用第1 級毒
    品海洛因2次之犯行等語，核與事實相符，應堪採信。
  (三)另犯毒品危害防制條例第10條施用第1 級、第2 級毒品之罪
    者，檢察官應先聲請法院裁定將被告令送勒戒處所觀察、勒
    戒，經觀察、勒戒後，認有繼續施用毒品傾向者，應由檢察
    官聲請法院裁定將被告令入戒治處所施以強制戒治，且經強
    制戒治執行完畢釋放後，5 年內再犯第10條之罪，檢察官應
    依一般刑事訴訟程序予以起訴論罪科刑，此觀諸毒品危害防
    制條例第20條第1 項、第2 項、第23條第2 項前段規定自明
    。經查，被告前於88年間因施用毒品案件，經本院以88年度
    毒聲字第9664號裁定送勒戒處所觀察、勒戒後，認有繼續施
    用毒品之傾向，經本院以89年度毒聲字第3265號裁定令入戒
    治處所施以強制戒治，並以89年度毒聲字第7589號裁定停止
    戒治付保護管束，復以90年度毒聲字第366 號裁定撤銷停止
    戒治令入戒治處所施以強制戒治，於90年9 月6 日強制戒治
    期滿釋放，經臺灣高雄地方法院檢察署檢察官以90年度戒毒
    偵字第1045號為不起訴處分確定等情之事實，此有臺灣高等
    法院被告全國前案紀錄表、本院被告院內索引卡紀錄表、臺
    灣高雄地方法院檢察署刑案資料查註紀錄表各1 紙附卷可參
    。被告前既曾因施用毒品案件，經強制戒治後，復因施用毒
    品，其於前開強制戒治執行完畢釋放後5 年內，再犯本案施
    用毒品罪，依毒品危害防制條例第23條第2 項之規定，屬應
    依法論罪科刑之行為，依前開說明，本案被告上開所為，係
    於90年9 月6 日強制戒治執行完畢釋放後5 年內，再犯毒品
    危害防制條例第10條第1 項施用第1 級毒品罪，事證明確，
    被告上開犯行洵堪認定。
三、按海洛因為毒品危害防制條例第2 條第2 項第1 款所明定之
    第1 級毒品。核被告所為，係犯同條例第10條第1 項之施用
    第1 級毒品罪。被告持有第1 級毒品進而施用，持有之低度
    行為為施用之高度行為所吸收，不另論持有毒品之罪。其先
    後2 次施用第1 級毒品海洛因，時間緊接，犯罪構成要件相
    同，顯係基於概括犯意為之，依刑法第56條之規定，應論以
    一罪，並加重其刑。另查，被告曾於91年間因違反毒品危害
    防制條例案件，經本院於92年4 月24日以91年度訴字第3119
    號刑事判決判處有期徒刑7 月確定，並於93年6 月24日執行
    完畢等情，此有臺灣高等法院被告全國前案紀錄表、本院被
    告院內索引卡紀錄表、臺灣高雄地方法院檢察署刑案資料查
    註紀錄表各1 份存卷可考，其於5 年內再犯本案有期徒刑以
    上之罪，為累犯，應依刑法第47條之規定加重其刑，並遞加
    之。另併案部分（94年度毒偵字第3863號）雖未據起訴，然
    該部分與公訴人起訴之犯罪事實（94年度毒偵字第1562號）
    具有連續犯之裁判上一罪關係，應為起訴效力所及，本院自
    應併予審究。爰審酌被告前因施用毒品案件經強制戒治執行
    完畢釋放後，仍未能徹底戒絕毒品，復犯本案施用毒品罪，
    顯見其無戒毒悔改之意，惟念其施用毒品之次數、施用毒品
    乃自戕一己之身體健康，尚未對他人造成危害，且犯後已坦
    承犯行，態度良好等一切情狀，量處如主文所示之刑。
四、又毒品危害防制條例第18條第1項前段之規定，乃刑法第38
    條第1 項第1 款之特別規定，此所稱查獲之毒品，係指有罪
    判決書於事實欄內，已經認定為被告有罪事實之毒品，即足
    當之，不以仍屬於被告所有者為限（最高法院92年度臺非字
    第297 號裁判要旨參照）。經查：
  (一)扣案粉末1 包（淨重0.18公克，空包裝重0.22公克）；注射
    針筒5 支、吸管2 支、夾鏈袋1 個上殘留微量之粉末，經送
    驗後係第1 級毒品海洛因，已如前述，均屬違禁物，不問是
    否屬與犯人所有與否，依毒品危害防制條例第18條第1 項前
    段規定，均併予宣告沒收銷燬之。又鑑定耗損之毒品，既已
    滅失，即無庸併予宣告沒收銷燬，附此敘明。
  (二)前揭扣案之注射針筒5 支、吸管2 支、夾鏈袋1 個上雖殘留
    微量之海洛因，惟上開微量之毒品非不得與前開注射針筒5
    支、吸管2 支、夾鏈袋1 個分離而分別宣告沒收，是前開注
    射針筒5 支、吸管2 支、夾鏈袋1 個既係被告所有，且供施
    用毒品時所用之物，已據被告於本院審理中陳述明確，爰依
    刑法第38條第1 項第2 款規定予以沒收。
  (三)至扣案之注射針筒3 支、吸管1 支、止血帶1 條及白粉2 包
    （合計淨重0.75公克，空包裝重0.39公克），經檢驗結果，
    雖無含有毒品海洛因陽性反應，已如前述，然均係被告所有
    供施用第1 級毒品海洛因所用之物，業經被告於本院審理中
    供明在卷，亦依刑法第38條第1 項第2 款規定予以沒收。
據上論斷，應依刑事訴訟法第273 條之1 第1 項、第299 條第1
項前段，毒品危害防制條例第10條第1 項、第18條第1 項前段，
刑法第11條、第56條、第47條、第38條第1 項第2 款，判決如主
文。
本案經檢察官甲○○到庭執行職務。
中　　華　　民　　國　　94　　年　　7 　　月　　15　　日
                      鳳山刑事第3庭法    官  唐中興
以上正本證明與原本無異。
如不服本判決，應於判決送達後10日內，向本院提出上訴狀。
                                   書 記 官  顏宗貝
中　　華　　民　　國　　94　　年　　7 　　月　　15　　日
附錄本案判決論罪科刑法條：
毒品危害防制條例第10條
施用第1級毒品者，處6月以上5年以下有期徒刑。
施用第2級毒品者，處3年以下有期徒刑。
